臺灣新竹地方法院刑事判決
                                      109年度訴字第778號
公  訴  人  臺灣新竹地方檢察署檢察官
被      告  余東書


                    （現在法務部○○○○○○○○附設觀察勒戒處所執行中）
上列被告因違反槍砲彈藥刀械管制條例等案件，經檢察官提起公
訴（109 年度偵字第6528號），本院依簡式審判程序判決如下：
    主  文
余東書犯如附表編號1至2所示之罪，主文、宣告刑及沒收如附表
編號1至2所載。應執行有期徒刑陸月，如易科罰金，以新臺幣壹
仟元折算壹日。
    事實及理由
一、本件犯罪事實及證據，除犯罪事實欄一、第1行應補充「余
    東書明知具有殺傷力之子彈，係屬槍砲彈藥刀械管制條例第
    4條第1項第2款之彈藥，未經中央主管機關許可，不得持有
    ，竟基於持有具有殺傷力子彈之犯意，於民國106年5月間某
    日…」、犯罪事實欄二、第10至12行應更正「…遭警盤查，並
    扣得引擎（引擎號碼：E3B9E-000000號）1顆、非制式子彈5
    顆，始悉上情。」；證據並所犯法條欄應補充「證人林琮偉
    於警詢時之證述、車輛詳細資料報表2份、新竹市警察局車
    輛尋獲電腦輸入單、失車-案件基本資料詳細畫面報表各1份
    、查獲現場及扣案物品照片7張」外，餘均引用檢察官起訴
    書之記載（如附件）。
二、論罪科刑
（一）核被告就犯罪事實欄一所為，係犯槍砲彈藥刀械管制條例
      第12條第4項之非法持有子彈罪。又其同時持有非制式子
      彈5顆，係以一故意行為侵害同一法益，應論以單純一罪
      ；就犯罪事實欄二所為，係犯刑法第320條第1項之竊盜罪
      。
（二）被告所犯上開2罪間，犯意各別，行為互殊，犯罪時間、
      地點亦均不同，應予分論併罰。
（三）被告①於105年間，因竊盜案件，經臺灣臺中地方法院以10
      6年度簡字第798號判決判處有期徒刑4月確定；②於105年
      間，因竊盜案件，經臺灣苗栗地方法院（下稱苗栗地院）
      以105年度易字第741號判決判處有期徒刑2月（共5罪）、
      拘役30日，有期徒刑部分應執行有期徒刑7月確定。上開
      案件，經臺灣臺中地方法院以107年度聲字第19號裁定，
      就有期徒刑部分定應執行有期徒刑10月確定【下稱甲案】
      ；③於106年間，因竊盜案件，經苗栗地院以106年度易字
      第360號判決判處有期徒刑8月、7月，應執行有期徒刑1年
      ，嗣提起上訴，經臺灣高等法院臺中分院以106年度上易
      字第1029號判決駁回上訴確定；④於106年間，因妨害兵役
      案件，經苗栗地院以106年度苗簡字第844號判決判處有期
      徒刑2月確定；⑤於106年間，因毒品案件，經苗栗地院以1
      06年度苗簡字第738號判決判處有期徒刑3月確定。上開③
      至⑤案件，經苗栗地院以107年度聲字第135號裁定，定應
      執行有期徒刑1年5月確定【下稱乙案】；⑥於108年間，因
      傷害案件，經臺灣臺南地方法院以108年度簡字第782號判
      決判處有期徒刑2月確定，並與前揭甲、乙案接續執行，
      於108年8月4日執行完畢等情，有臺灣高等法院被告前案
      紀錄表1份在卷可稽，其於前案執行完畢後5年內故意再犯
      本案有期徒刑以上之罪，俱為累犯，經審酌其情節暨罪刑
      相當原則，均應依刑法第47條第1項之規定，加重其刑。
（四）爰審酌具有殺傷力之子彈屬高度危險之物品，非經中央主
      管機關之許可，當不得擅自持有，以維社會大眾安全與良
      善秩序，被告漠視法令，率爾持有上開具有殺傷力之非制
      式子彈5顆，對於他人之身體、生命及社會治安、秩序顯
      已造成潛在之危險與不安，又不知勉力謀事，依循正途以
      獲取一己所需財物，而為竊盜犯行，堪認其自我檢束能力
      之低弱，顯不尊重他人之財產權，實屬不該，惟念被告犯
      後坦承犯行，態度尚可，且持有子彈後未持以從事其他不
      法行為，並未造成實害，暨其犯罪之動機、目的、手段、
      品行、生活狀況（警詢自陳家庭經濟狀況為勉持）、智識
      程度為高中肄業等一切情狀，分別量處如附表編號1至2所
      示之刑，並定其應執行之刑及諭知易科罰金之折算標準，
      以資懲儆。
（五）沒收
    1.扣案之金屬彈殼組合直徑8.9mm金屬彈頭而成，具有殺傷
      力之非制式子彈2顆、口徑9mm制式空包彈組合直徑約8.9m
      m金屬彈頭而成，具有殺傷力之非制式子彈3顆，除因鑑定
      需要，經試射之子彈外，係違禁物，不問屬於犯罪行為人
      與否，應依刑法第38條第1項之規定宣告沒收。
    2.按犯罪所得，屬於犯罪行為人者，沒收之。但有特別規定
      者，依其規定；前二項之沒收，於全部或一部不能沒收或
      不宜執行沒收時，追徵其價額，刑法第38條之1第1項、第
      3項分別定有明文。查本件被告行竊之犯罪所得即車牌號
      碼000-000號機車1輛，除扣案之引擎（引擎號碼：E3B9E-
      000000號）1顆，應依刑法第38條之1第1項之規定宣告沒
      收外，該機車之車身1部，雖未據扣案，仍應依刑法第38
      條之1第1項、第3項之規定，宣告沒收之，於全部或一部
      不能沒收或不宜執行沒收時，追徵其價額。至其餘扣案之
      物，卷內並無積極證據足以認定與本案犯行有關，爰不予
      宣告沒收。
據上論斷，應依刑事訴訟法第273條之1第1項、第299條第1項前
段、第310條之2、第454條第2項，判決如主文。
本案經檢察官林鳳師提起公訴，檢察官陳宏兆到庭執行職務。
中    華    民    國    110   年     1    月    20    日
                  刑事第六庭  法　官  王子謙
以上正本證明與原本無異。
如不服本判決應於收受本判決後20日內向本院提出上訴書狀，上
訴書狀應敘述具體理由。上訴書狀未敘述上訴理由者，應於上訴
期間屆滿後20日內補提理由書狀於本院（均須按他造當事人之人
數附繕本）「切勿逕送上級法院」。
中　　華　　民　　國　　110 　年　　1 　　月　　20　　日
                              書記官  廖宜君
附錄本案論罪科刑法條全文：
槍砲彈藥刀械管制條例第12條
未經許可，製造、販賣或運輸子彈者，處一年以上七年以下有期
徒刑，併科新台幣五百萬元以下罰金。
未經許可，轉讓、出租或出借子彈者，處六月以上五年以下有期
徒刑，併科新台幣三百萬元以下罰金。
意圖供自己或他人犯罪之用，而犯前二項之罪者，處三年以上十
年以下有期徒刑，併科新台幣七百萬元以下罰金。
未經許可，持有、寄藏或意圖販賣而陳列子彈者，處五年以下有
期徒刑，併科新台幣三百萬元以下罰金。
第一項至第三項之未遂犯罰之。

刑法第320條
意圖為自己或第三人不法之所有，而竊取他人之動產者，為竊盜
罪，處五年以下有期徒刑、拘役或五十萬元以下罰金。
意圖為自己或第三人不法之利益，而竊佔他人之不動產者，依前
項之規定處斷。
前二項之未遂犯罰之。

附表：
編號 犯罪事實 主文、宣告刑及沒收 1 犯罪事實欄一 余東書犯非法持有子彈罪，累犯，處有期徒刑肆月，併科罰金新臺幣參萬元，有期徒刑如易科罰金，以新臺幣壹仟元折算壹日，罰金如易服勞役，以新臺幣壹仟元折算壹日。扣案之非制式子彈參顆，沒收之。 2 犯罪事實欄二 余東書犯竊盜罪，累犯，處有期徒刑參月，如易科罰金，以新臺幣壹仟元折算壹日。扣案之引擎壹顆，沒收之；未扣案之犯罪所得即機車車身壹部，沒收之，於全部或一部不能沒收或不宜執行沒收時，追徵其價額。 
（附件）
臺灣新竹地方檢察署檢察官起訴書
                                     109年度偵字第6528號
　　被　　　告　余東書　男　22歲（民國00年00月0日生）
　　　　　　　　　　　　住苗栗縣○○市○○街0巷0號
　　　　　　　　　　　　居新竹市○區○○路000巷0號
　　　　　　　　　　　　國民身分證統一編號：Z000000000號
上列被告因違反槍砲彈藥刀械管制條例等案件，業經偵查終結，
認應提起公訴，茲將犯罪事實及證據並所犯法條分敘如下：
　　　　犯罪事實
一、余東書於民國（下同）106年5月間某日，自綽號財哥名為張
    偉倫(音譯)之成年男子處，取得具有殺傷力，2顆由金屬彈
    殼組合直徑約8.9厘米金屬彈頭而成之非制式子彈，3顆由口
    徑9厘米制式空包彈組合直徑約8.9厘米金屬彈頭而成之非制
    式子彈，並自斯時起，將5顆子彈藏放在黑色包包內而無故
    持有。
二、余東書意圖為自己不法所有，於民國109年5月8日21時50分
    至5月11日20時許間之某時，在新竹市香山火車站，見王雨
    萱所有，車號000-000號機車之龍頭未上鎖之際，著手竊取
    機車後將該機車之引擎（引擎號碼E3B9E-591735）拆下後換
    裝至余東書所有車號000-000之機車上，再將車牌號碼000-0
    00之引擎（引擎號碼E3B9E-472860）換裝至車號000-000號
    機車，並隨意棄置在新竹市○○路0段000號。嗣經109年6月4
    日1時35分許，余東書騎乘車號000-000機車（引擎號碼E3B9
    E-591735）機車行經新竹市○○○路000號前，因機車後車燈未
    開啟行跡可疑，遭警盤查，發現機車之引擎為失竊車輛，並
    在機車之黑色包包扣得上開改造子彈5顆及一包安非他命（
    毒品部分另行偵辦），因而查獲。
三、案經新竹市警察局第一分局報告偵辦。
        證據並所犯法條
一、證據清單及待證事實
    （一）被告余東書於警詢及偵查中之自白：全部犯罪事實 
     (二)證人即被害人王雨萱於警詢之證述：上開竊盜之事實
    （三）新竹市警察局第一分局西門派出所警員王偉哲之偵查
           報告、自願受搜索同意書、搜索扣押筆錄、扣押物
          品 目錄表、扣案之5顆改造子彈：上開竊盜及持有改
          造子彈之犯罪事實。
    （四）贓物認領收據乙紙：證人王雨萱遭竊換裝引擎之事  
                     實。 
     (五)內政部警政署刑事警察局109年8月7日刑鑑字第10900 
                   73139號鑑定書乙份:證明扣案之五顆改造
         子彈均具有          殺傷力之事實。
二、核被告余東書所為，違反槍砲彈藥刀械管制條例第12條第4
    項持有具有殺傷力之子彈罪嫌、刑法第320條第1項之竊盜罪
    嫌。扣案之具殺傷力改造子彈5顆（業已採樣試射2顆已滅失
    ），請依法宣告沒收。
三、依刑事訴訟法第251條第1項提起公訴。
　　此　　致
臺灣新竹地方法院
中　　華　　民　　國　 109　　年　　9 　　月　　9 　　日
　　　　　　　　　　　　　　　檢  察  官  林鳳師
本件正本證明於原本無異
中　　華　　民　　國　 109　  年　  9     月　  14    日
                              書  記  官   
附錄本案所犯法條全文   
槍砲彈藥刀械管制條例第12條
未經許可，製造、販賣或運輸子彈者，處 1 年以上 7 年以下有
期徒刑，併科新台幣 500 萬元以下罰金。
未經許可，轉讓、出租或出借子彈者，處 6 月以上 5 年以下有
期徒刑，併科新台幣 300 萬元以下罰金。
意圖供自己或他人犯罪之用，而犯前二項之罪者，處 3 年以上
10 年以下有期徒刑，併科新台幣 700 萬元以下罰金。
未經許可，持有、寄藏或意圖販賣而陳列子彈者，處 5 年以下
有期徒刑，併科新台幣 300 萬元以下罰金。
第 1 項至第 3 項之未遂犯罰之。

中華民國刑法第320條
（普通竊盜罪、竊佔罪）
意圖為自己或第三人不法之所有，而竊取他人之動產者，為竊盜
罪，處 5  年以下有期徒刑、拘役或 5 百元以下罰金。
意圖為自己或第三人不法之利益，而竊佔他人之不動產者，依前
項之規定處斷。
前二項之未遂犯罰之。